【裁判字號】    98,親,55
【裁判日期】    980527
【裁判案由】    認領子女
【裁判全文】
臺灣高雄地方法院民事判決                98年度親字第55號
原      告  甲○○
被      告  丁○○
            丙○○
上列當事人間認領子女事件，本院於民國98年5 月21日言詞辯論
終結，判決如下：
    主  文
被告之被繼承人黃政鉉（男，民國○○年○ 月○ 日生，民國93年2
月13日死亡，身分證統一編號：Ｚ000000000號）應認領原告甲○
○（男，民國○○年○ 月○○日生，身分證統一編號：Ｚ000000000號
）為其子。
訴訟費用由被告負擔。
    事實及理由
一、原告主張：原告之戶籍登記生父為朱家輝、生母為乙○○，
    惟原告實係乙○○與被告之父親黃政鉉所生，此有高雄長庚
    紀念醫院血源鑑定報告1 份為證，而原告已向台灣板橋地方
    法院提起確認原告與朱家輝間之親子關係不存在之訴訟，經
    該院於98年2 月10日以97年度親字第217 號判決原告勝訴確
    定，又黃政鉉已於93年2 月13日死亡，被告為黃政鉉之合法
    繼承人，原告爰依民法第1067條第2 項之規定，請求被告之
    被繼承人黃政鉉應認領原告，並聲明如主文第1 項所示。
二、被告則以：黃政鉉生前確有向我們提到原告是他的孩子，我
    們同意原告的請求等語。
三、按「有事實足認其為非婚生子女之生父者，非婚生子女或其
    生母或其他法定代理人，得向生父提起認領之訴。前項認領
    之訴，於生父死亡後，得向生父之繼承人為之。生父無繼承
    人者，得向社會福利主管機關為之。」，民法第1067條定有
    明文。考其立法理由，乃參諸外國立法例，認領已趨向客觀
    事實主義，故認領請求，悉任法院發現事實，以判斷有無親
    子關係之存在，不宜再予期間限制及採取列舉主義，並參酌
    外國立法例，明列有關生父死後強制認領子女之規定，以保
    護子女之權益及血統之真實，並配合我國國情及生父之繼承
    人較能了解及辨別相關書證之真實性，故規定生父死亡時，
    得向生父之繼承人或社會福利主管機關提起認領之訴。
四、經查，本件原告主張其戶籍登記生父為朱家輝、生母為乙○
    ○，惟原告實係乙○○與被告之父親黃政鉉所生，而原告已
    向台灣板橋地方法院提起確認原告與朱家輝間之親子關係不
    存在之訴訟，經該院於98年2 月10日以97年度親字第217 號
    判決原告勝訴確定，又黃政鉉已於93年2 月13日死亡，被告
    為黃政鉉之合法繼承人等情，均為被告所不爭執，並有原告
    提出之戶籍謄本2 份、黃政鉉之台灣高雄地方法院檢察署相
    驗屍體證明書、台灣板橋地方法院97年度親字第217 號民事
    判決及其確定證明書、高雄長庚紀念醫院血源鑑定報告各1
    份附卷可參，而依上揭血源鑑定報告所載：「(1)Y 染色體是
    由父親直接遺傳給兒子，故同一父系所生之男性後代，其基
    因型別會完全相同。(2)根據基因分型結果可知，甲○○與黃
    金魁（即黃政鉉之父親）之Y-STR 結果完全相符，故此2 人
    之父系遺傳血緣關係，由此次測試可以證實。」，且證人即
    原告母親乙○○於本院證稱：原告確係伊與黃政鉉所生，當
    時伊的配偶是朱家輝，但為了要讓原告唸書，報戶口時才申
    報原告的父親是朱家輝，後來原告與朱家輝已經台灣板橋地
    方法院以上揭判決確認渠2 人間之親子關係不存在等語，本
    院綜合參酌上揭事證，堪認原告主張其係乙○○與被告之父
    親黃政鉉所生，原告與黃政鉉間具有真實上之血緣關係等情
    ，應可採信。而黃政鉉已於93年2 月13日死亡，被告為黃政
    鉉之合法繼承人，已如上述，則原告依據民法第1067條第2
    項前段之規定，請求被告之被繼承人黃政鉉應認領原告為其
    子，參諸上揭法條規定及說明，自屬有據，應予准許。
五、據上論結，本件原告之訴為有理由，依民事訴訟法第78條、
    第85條第1 項前段，判決如主文。
中    華    民    國    98    年    5    月    27    日
                           家事法庭法  官  呂憲雄
以上正本證明與原本無異。
如不服本判決，應於收受判決後20日內，向本院提出上訴狀，須
按對照提出繕本，並繳納裁判費。
中    華    民    國    98    年    5    月    27    日
                                   書記官  沈  蘊


司法院資訊處製作；財團法人民間司法改革基金會備份。
